臺北高等行政法院判決
                                     100年度訴字第1700號
原      告　郭韻雅
被      告　勞工保險局
代　表　人　陳益民（總經理）
訴訟代理人　陳益豐
            陳佩珊
            張馨之
上列當事人間職業災害勞工保護法事件，原告不服行政院勞工委
員會中華民國100 年7 月29日勞訴字第1000008985號訴願決定，
提起行政訴訟，本院判決如下：
    主  文
原告之訴駁回。
訴訟費用由原告負擔。
　　事實及理由
一、事實概要：原告於民國99年3 月17日由上真有限公司離職退
    保，於同年11月15日向被告申請以個人為單位參加職業災害
    勞工醫療期間退保後繼續加保，被告以其非於職業災害醫療
    期間終止勞動契約，核與規定不符，乃以100 年2 月1 日保
    承職字第10060063520 號函（下稱原處分）否准所請。原告
    不服，向行政院勞工委員會提起訴願遭決定駁回，遂提起本
    件行政訴訟。
二、本件原告主張：原告於98年5 月3 日於前往公司加班途中，
    遭違規右轉之肇事車輛撞擊後倒地受傷至100 年5 月，並於
    99年11月18日經行政院衛生署基隆醫院（下稱基隆醫院）神
    經外科醫師馮睿哲診斷後，證明原告因前述車禍導致眩暈及
    平衡機能障礙，須輔助柺杖行走，迄今已屆滿2 年半，期間
    在父母家人陪伴下於於各大醫院求診，基隆醫院急診室、骨
    科、耳鼻喉科、神經外科、神經內科、復建科、中醫科、醫
    生之診斷證明書及門診病歷表皆可證明其為同一事故所造成
    的傷害，至今無法復原，仍須持續醫療。然被告卻枉顧勞工
    權益，否定勞工就醫之醫療證明，認定其為普通災害，殊難
    令人甘服等情。並聲明求為判決撤銷訴願決定及原處分。
三、被告則以：被告前以原告檢附基隆醫院99年11月11日出具之
    診斷證明書影本為據，醫理見解認為原告98年5 月3 日車禍
    合理療養至98年8 月17日，其後治療多為自身退化性病變；
    故原告於99年3 月17日由原投保單位申報退保，既非於職災
    醫療期間終止勞動契約而申請職災續保，被告遂未予同意，
    並以原處分告知原告。嗣後被告據原告100 年10月7 日行政
    訴訟狀所提之新事實重新審查，原告以98年5 月3 日車禍事
    故，至99年11月17日門診治療，經依傷病給付之醫理見解核
    定，其所患「肘挫傷、上肢多處開放性傷口、足挫傷、臉、
    頭皮及頸之挫傷」、「頭部外傷腦震盪、頸椎損傷」、「頭
    部外傷病史」、「頭部損傷」屬於職業災害，核給98年5 月
    3 日至99年10月13日門診自墊醫療費用計3,260 元在案。據
    此，原告99年3 月17日由原單位退保當時係屬職災醫療期間
    ，被告所為之原處分已予撤銷，並同意原告自99年11月16日
    起，以個人為單位繼續加保等語，資為抗辯。並聲明求為判
    決駁回原告之訴。
四、本院經查：
　(一)按行政訴訟法第107 條第3 項規定：「原告之訴，依其所述
    之事實，在法律上顯無理由者，行政法院得不經言詞辯論，
    逕以判決駁回之。」原告提起任何訴訟，請求法院裁判，均
    應以有權利保護必要為前提；即具備權利保護必要者，其起
    訴始有值得權利保護之利益存在，又稱為訴之利益；是以，
    原告之請求，依其所訴之事實業已獲得滿足，即屬無訴之利
    益，即欠缺權利保護必要，在法律上顯無理由，行政法院得
    不經言詞辯論，逕以判決駁回之。
　(二)經查，本件原告所爭執者厥為被告100 年2 月1 日保承職字
    第10060063520 號函，該處分係以原告99年3 月17日由原投
    保單位申報退保時，非於職災醫療期間終止勞動契約而申請
    職災續保為由，拒絕原告續保之申請。然查，被告於收受原
    告100 年10月7 日行政訴訟起訴狀後，重新核定給付原告98
    年5 月3 日至99年10月13日門診自墊醫療費用共計3,260 元
    ，並撤銷原處分，同意原告自99年11月16日起以個人為單位
    參加職業災害勞工離職後繼續加保，至符合一次請領老年給
    付之日止，有被告100 年12月1 日保承職字第10010497072
    號函在卷可憑。原處分既經被告以上開100 年12月1 日函撤
    銷在案，且同意原告自申請之翌日起繼續加保；是以，系爭
    原處分因遭撤銷，其規制作用已不存在，原告之請求亦已獲
    得滿足；揆諸上開說明，原告提起本件請求，顯欠缺權利保
    護之必要，本院自得不經言詞辯論，逕以判決駁回之。
  (三)另按行政訴訟法第111 條第4 項規定：「前3 項規定，於變
    更或追加之新訴為撤銷訴訟而未經訴願程序者不適用之。」
    又提起請求應為處分之訴，解釋上仍應踐行訴願程序，故於
    變更或追加之新訴，應類推適用上開第4 項之規定。查原告
    原起訴聲明撤銷被告拒絕原告申報職業災害醫療期間退保後
    繼續加保之處分及訴願決定，於訴狀送達被告後於本院行準
    備程序，追加請求被告應給付原告勞工醫療費用、傷病給付
    及失能給付之訴。其中關於勞工醫療費用及失能給付部分，
    核屬同法第5 條所謂請求應為行政處分之訴，原告既未踐行
    訴願程序，揆諸前揭說明，自有未合，應予駁回。另關於傷
    害給付部分之請求，業經行政院勞工委員會於100 年9 月30
    日以勞訴字第1000018381號訴願決定予以駁回，有該訴願決
    定書在卷足憑；且查原告對於該訴願決定既未於法定期間內
    提行政訴訟予以救濟，自屬確定，自不得再於本案訴訟程序
    中另行提起追加；又本件事證已明，兩造其餘主張或答辯，
    已與本院判決結果無涉，爰毋庸一一論述，併此敘明。
五、據上論結，本件原告之訴為無理由，依行政訴訟法第107 條
    第3 項、第98條第1 項前段，判決如主文。
中　　華　　民　　國　　100　 年　　12　　月　　22　　日
　        　　　　　臺北高等行政法院第七庭
                              審判長法  官　黃秋鴻
                                    法  官　林惠瑜
                                    法  官　陳心弘
上為正本係照原本作成。
如不服本判決，應於送達後20日內，向本院提出上訴狀並表明上
訴理由，如於本判決宣示後送達前提起上訴者，應於判決送達後
20日內補提上訴理由書（須按他造人數附繕本）。
中　　華　　民　　國　　100　 年　　12　　月　　22　　日
          　　　　　　      　　　  書記官  李淑貞